臺灣花蓮地方法院刑事裁定　　　　　　　100年度聲減字第6號
聲　請　人　臺灣花蓮地方法院檢察署檢察官
受　刑　人　呂進成
上列受刑人因竊盜等案件，已經判決罪刑確定，聲請人聲請減刑
及定應執行之刑（100年度聲減字第6號），本院裁定如下：
  主  文
呂進成所犯如附表編號 1所示之罪，減為有期徒刑月，如易科
罰金，以銀元百元即新臺幣玖百元折算壹日，與如附表編號 2
所示已減刑之罪所處之刑，應執行有期徒刑伍月，如易科罰金，
以銀元百元即新臺幣玖百元折算壹日。
  理  由
一、聲請意旨略以：受刑人呂進成所犯如聲請書附表所列之罪，
    經如附表所列之法院判處如附表所列之刑確定在案。經查其
    所犯各罪之犯罪時間均在中華民國96年 4月24日以前，所犯
    如附表所列編號1之罪，核與中華民國96年罪犯減刑條例第2
    條第1項第3款規定相符，應依同條例第8條第1項（聲請書贅
    引同條例第8條第3項）聲請裁定減刑，而其所犯如附表編號
    2 之罪，雖業經減刑，惟應依同條例第10條規定定其應執行
    刑（聲請書誤載為依同條例第11條規定定其應執行刑及贅引
    同條例第12條），並依同條例第 9條諭知易科罰金之折算標
    準。
二、經查：本件如附表編號1所示之罪，犯罪時間係在96年4月24
    日之前，符合中華民國96年罪犯減刑條例第2 條第1項第3款
    之規定。次按被告犯應併合處罰之數罪，經法院以判決或裁
    定定其數罪之應執行刑確定者，該數罪是否執行完畢，均係
    以所定之應執行刑全部執行完畢為斷。其在定應執行刑之前
    已先執行之有期徒刑之罪，因嗣後與他罪合併定應執行刑，
    而由檢察官換發執行指揮書執行應執行刑，是其前已執行之
    有期徒刑部分，僅應予扣除，該罪宣告之刑不能認為已執行
    完畢，最高法院93年度臺非字第 298號判決可資參照。從而
    ，本件受刑人就附表編號 1所犯之罪，固已執行完畢，惟因
    聲請人聲請與附表編號 2合併定應執行之刑，揆諸前開見解
    ，即不能認為已執行完畢，則聲請人聲請依中華民國96年罪
    犯減刑條例第 2條第1項第3款、第8條第1項規定減刑，核無
    不合，應予准許。
三、又受刑人犯如附表所示 2罪後，刑法業於94年2月2日修正公
    布部分條文，並於95年7月1日施行，依修正後刑法第2條第1
    項規定：「行為後法律有變更者，適用行為時之法律。但行
    為後之法律有利於行為人者，適用最有利於行為人之法律」
    。本件受刑人於裁判確定前犯數罪，均係於95年7月1日前犯
    之，關於本件定應執行刑所應適用之法律，茲比較新舊法如
    下：
（一）按刑法第41條第 1項前段關於易科罰金折算標準之規定，
      由「犯最重本刑為5年以下有期徒刑以下之刑之罪，而受6
      個月以下有期徒刑或拘役之宣告，因身體、教育、職業、
      家庭之關係或其他正當事由，執行顯有困難者，得以 1元
      以上3元以下折算1日，易科罰金」，修正為「犯最重本刑
      為5年以下有期徒刑以下之刑之罪，而受6個月以下有期徒
      刑或拘役之宣告者，得以新臺幣1,000元、2,000元或3,00
      0元折算1日，易科罰金」。相較之下，修正前刑法第41條
      第 1項前段之易科罰金折算標準，依廢止前之罰金罰鍰提
      高標準條例第2條規定，應就其原定數額提高為100倍折算
      1日，並依現行法規所定貨幣單位折算新臺幣條例第2條規
      定，以新臺幣元之3倍折算之，亦即修正前刑法第41條第1
      項前段之易科罰金折算標準，應以銀元100元以上300元以
      下即新臺幣300元以上900元以下折算為 1日，自應以修正
      前之規定較有利於受刑人。
（二）再按二裁判以上所宣告之數罪，均在裁判確定前所犯者，
      應依刑法第51條之規定，定其應執行之刑，同法第53條定
      有明文。其中刑法第51條第 5款關於定應執行刑之規定，
      由「宣告多數有期徒刑者，於各刑中之最長期以上，各刑
      合併之刑期以下，定其刑期。但不得逾20年」，修正為「
      宣告多數有期徒刑者，於各刑中之最長期以上，各刑合併
      之刑期以下，定其刑期。但不得逾30年」，此為影響行為
      人刑罰之法律效果，是受刑人行為後法律已有變更，經比
      較新舊法之結果，修正後之刑法第51條第 5款，並未較有
      利於行為人，應依修正後刑法第2條第1項前段規定，適用
      受刑人行為時之法律即修正前刑法第51條第 5款定其應執
      行之刑。
（三）綜上，本件受刑人行為後之新法，均未較有利於受刑人，
      應以修正前刑法第41條第1項前段、第51條第5款，廢止前
      罰金罰鍰提高標準條例第 2條之規定，為本件定應執行刑
      之法律。
四、受刑人所犯如附表編號1、2所示之罪，業經法院先後判處如
    附表所示之刑確定在案，且犯罪時間均在96年 4月24日以前
    ，有臺灣高等法院被告前案紀錄表及該案判決書在卷可稽，
    受刑人所犯附表所列編號 1之罪，合於減刑條件，茲依檢察
    官聲請予以減刑如附表編號 1所示，如易科罰金，以銀元參
    佰元即新臺幣玖佰元折算壹日。又檢察官聲請就附表編號 1
    減刑後之刑與如附表編號 2所列已減刑之罪所處之刑定其應
    執行之刑，經核亦無不合，應予准許，並諭知易科罰金之折
    算標準如主文。
五、依中華民國九十六年罪犯減刑條例第2條第1項第3款、第8條
    第 1項、第9條、第10條第1項，刑法第2條第1項前段、修正
    前刑法第41條第1項前段、第51條第5款，廢止前罰金罰鍰提
    高標準條例第 2條，現行法規所定貨幣單位折算新臺幣條例
    第2條，裁定如主文。
中    華    民    國   100    年    4     月    29    日
                  刑事第二庭    法  官  張宏節
上列正本證明與原本無異。
如對本裁定不服，應於送達後5日內，向本院提出抗告狀（應抄
附繕本）。
中    華    民    國   100    年    4     月    29    日
                                書記官